---
title: "R Notebook"
output: html_notebook
---

```{r setup}
library(magick)
library(paletter)
library(httr)
library(tidyverse)
library(rvest)
library(FNN)
```


Galeriid (kõigi piltide url-d) ERR-st ja Õhtulehest Presidendi vastuvõttude kohta perioodil 2013-2018

```{r galerii_2013}
galerii_html_2013 <- read_lines("https://www.ohtuleht.ee/511409/aasta-koige-komulisem-galerii-kleidiparaad-vaata-mida-vastuvotul-kanti")

pildid_url_2013 <- galerii_html_2013 %>% 
  str_extract('https://p.ocdn.ee/40/i/000220/.+\\.jpg') %>% 
  as_tibble() %>% 
  rename(url = value) %>% 
  filter(!is.na(url)) %>% 
  mutate(url = str_replace(url, 'href="', ""),
         aasta = 2013)
```


```{r galerii_2014}
galerii_html_2014 <- read_lines("https://www.ohtuleht.ee/565573/vaata-2014-aasta-presidendi-vastuvotule-tulijaid")

pildid_url_2014 <- galerii_html_2014 %>% 
  str_extract('https://p.ocdn.ee/40/i/2014/2/24/.+\\.jpg') %>% 
  as_tibble() %>% 
  rename(url = value) %>% 
  filter(!is.na(url)) %>% 
  mutate(url = str_replace(url, 'href="', ""),
         aasta = 2014)
```


```{r galerii_2015}
galerii_html_2015 <- read_lines("https://menu.err.ee/283603/galerii-eesti-vabariigi-97-aastapaeva-kaunid-peokulalised#lg=1&slide=0")

pildid_url_2015 <- galerii_html_2015 %>% 
  str_extract('href=\"https://s.err.ee/photo/crop/2015/02/25/.+\\.jpg') %>% 
  as_tibble() %>% 
  rename(url = value) %>% 
  filter(!is.na(url)) %>% 
  mutate(url = str_replace(url, 'href="', ""),
         aasta = 2015)
```

```{r galerii_2016}
galerii_html_2016 <- read_lines("https://menu.err.ee/289493/galerii-presidendi-vastuvotu-kulalised#lg=1&slide=0")

pildid_url_2016 <- galerii_html_2016 %>% 
  str_extract('href=\"https://s.err.ee/photo/crop/2016/02/25/.+\\.jpg') %>% 
  as_tibble() %>% 
  rename(url = value) %>% 
  filter(!is.na(url)) %>% 
  mutate(url = str_replace(url, 'href="', ""),
         aasta = 2016)
```


```{r galerii_2017}
galerii_html_2015 <- read_lines("https://menu.err.ee/294513/galerii-presidendi-vastuvotu-kulalised#lg=1&slide=0")

pildid_url_2017 <- galerii_html_2017 %>% 
  str_extract('href=\"https://s.err.ee/photo/crop/2017/02/24/.+\\.jpg') %>% 
  as_tibble() %>% 
  rename(url = value) %>% 
  filter(!is.na(url)) %>% 
  mutate(url = str_replace(url, 'href="', ""),
         aasta = 2017)
```

```{r galerii_2018}
galerii_html_2018 <- read_lines("https://menu.err.ee/685663/galerii-presidendi-vastuvotu-kulalised-erm-i-fotoseina-ees#lg=1&slide=15")

pildid_url_2018 <- galerii_html_2018 %>% 
  str_extract('href=\"https://s.err.ee/photo/crop/2018/02/25/.+\\.jpg') %>% 
  as_tibble() %>% 
  rename(url = value) %>% 
  filter(!is.na(url)) %>% 
  mutate(url = str_replace(url, 'href="', ""),
         aasta = 2018)
```

Kairos Face API credentials. Selle abil tuvastan piltidelt vajalikud atribuudid.
```{r}
source("kairos_api_credentials.R")
```

Funktsioon, mis saadab Kairos API-le pildi kohta päringu ja tagastab andmetega data frame.
Piiranguks on max 25 päringut minutis ja 1500 päevas. Seetõttu on pandud pärast igat päringut paus 6 sek.
```{r}
naotuvastus <- function(url){
  query <- str_c('{"image": "', url, '"}')
  
  api_response <- POST(
        url = api_endpoint_url,
        body = query,
        content_type('application/json'),
        add_headers(.headers = c("app_id" = api_id,
                                 "app_key" = api_key)))
  
  response_list <- content(api_response)
  
  inimesi_pildil <- length(response_list[["images"]][[1]][["faces"]])
  
  eralda_elemendid <- function(x){
    face_id <- response_list[["images"]][[1]][["faces"]][[x]][["face_id"]]
    confidence <- response_list[["images"]][[1]][["faces"]][[x]][["confidence"]]
    chin_tip_x <- response_list[["images"]][[1]][["faces"]][[x]][["chinTipX"]]
    chin_tip_y <- response_list[["images"]][[1]][["faces"]][[x]][["chinTipY"]]
    age <- response_list[["images"]][[1]][["faces"]][[x]][["attributes"]][["age"]]
    asian <- response_list[["images"]][[1]][["faces"]][[x]][["attributes"]][["asian"]]
    black <- response_list[["images"]][[1]][["faces"]][[x]][["attributes"]][["black"]]
    hispanic <- response_list[["images"]][[1]][["faces"]][[x]][["attributes"]][["hispanic"]]
    white <- response_list[["images"]][[1]][["faces"]][[x]][["attributes"]][["white"]]
    lips <- response_list[["images"]][[1]][["faces"]][[x]][["attributes"]][["lips"]]
    glasses <- response_list[["images"]][[1]][["faces"]][[x]][["attributes"]][["glasses"]]
    gender_type <- response_list[["images"]][[1]][["faces"]][[x]][["attributes"]][["gender"]][["type"]]
    gender_female_confidence <- response_list[["images"]][[1]][["faces"]][[x]][["attributes"]][["gender"]][["femaleConfidence"]]
    gender_male_confidence <- response_list[["images"]][[1]][["faces"]][[x]][["attributes"]][["gender"]][["maleConfidence"]]
    
    df <- tibble(face_id, confidence, chin_tip_x, chin_tip_y,
                 age, asian, black, hispanic, white, lips, glasses,
                 gender_type, gender_female_confidence, gender_male_confidence)
    
    return(df)
  }
  
   # kui tulemust pole, siis NULL väärtus, mitte error
  eralda_elemendid_possibly <- possibly(eralda_elemendid, NULL)
  
  # jooksuta elementide eraldamise funktsioon kõigi nägude kohta
  inimeste_tunnused_raw <- map_df(seq(1:inimesi_pildil), eralda_elemendid_possibly)
  
  inimeste_tunnused <- inimeste_tunnused_raw %>% 
    mutate(pildi_url = url) %>% 
    select(pildi_url, everything())
  
  return(inimeste_tunnused)
  Sys.sleep(6)
}

# kui pildil nägusi ei tuvasta, siis NULL, mitte error
naotuvastus_possibly <- possibly(naotuvastus, NULL)
```

Päri 2018 galeriist nägude kohta toorandmed
```{r}
system.time(
naod_2018_raw <- map_df(pildid_url_2018$url, naotuvastus_possibly)
)

save(naod_2018_raw, file = "data/naod_2018_raw.RData")
```

Päri kõigi teiste galeriide kohta nägude toorandmed.
Kuna API piirang on 1500 päringut päevas, sis tuleb see teha osadena.
```{r}
naod_2017_raw <- map_df(pildid_url_2017$url, naotuvastus_possibly)
save(naod_2017_raw, file = "data/naod_2017_raw.RData")

naod_2016_raw <- map_df(pildid_url_2016$url, naotuvastus_possibly)
save(naod_2016_raw, file = "data/naod_2016_raw.RData")

naod_2015_raw <- map_df(pildid_url_2015$url, naotuvastus_possibly)
save(naod_2015_raw, file = "data/naod_2015_raw.RData")

naod_2014_raw <- map_df(pildid_url_2014$url, naotuvastus_possibly)
save(naod_2014_raw, file = "data/naod_2014_raw.RData")

naod_2013_raw <- map_df(pildid_url_2013$url, naotuvastus_possibly)
save(naod_2013_raw, file = "data/naod_2013_raw.RData")
```

Ühte tabelisse kokku eri aastate galariide nägude API päringu tulemused ja pildi aasta arv.
Kuna esimese korraga osad API päringu ebaõnnestusid (liiga lühike paus päringute vahel), siis oli ajutiselt lisatud dataframe "naod_lisa".
```{r}
naod_kokku <- bind_rows(naod_2015_raw , naod_2016_raw, naod_2017_raw,
                        naod_2018_raw, naod_2014_raw, naod_2013_raw, naod_lisa)

pildi_url <- bind_rows(pildid_url_2013, pildid_url_2014, pildid_url_2015,
                       pildid_url_2016, pildid_url_2017, pildid_url_2018)

pildid_naod_raw <- naod_kokku %>% 
  left_join(pildi_url, by = c("pildi_url" = "url"))

save(pildid_naod_raw, file = "data/pildid_naod_raw.RData")

glimpse(pildid_naod_raw)
```

Töötle andmeid:
  * välista pildid, kus on üle 4 inimese
```{r}
pildid_naod <- pildid_naod_raw %>% 
  group_by(pildi_url) %>% 
  filter(max(face_id) <= 4) %>% 
  ungroup() %>% 
  filter(!is.na(aasta))
```


Seda funktsiooni esialgu ei kasuta
Funtsioon library paletter põhjal, kus on maha võetud värvide kuvamine graafikul ja teavitused
https://github.com/AndreaCirilloAC/paletter/blob/master/R/create_palette.R
```{r create_palette_mod}
# create_palette_mod <- function(image_path = NA,
#                            number_of_colors = 40,
#                            type_of_variable = NA,
#                            filter_on_low_brightness= TRUE,
#                            filter_on_high_brightness= TRUE,
#                            optimize_palette = TRUE,
#                            filter_on_saturation = TRUE){
# 
#   # if (is.na(image_path)){stop("you must provide a jpg image to create your palette from")}
#   # if (is.na(type_of_variable)){stop("you must specify a valid type_of_variable argument to create the palette")}
#   # message("decomposing image into RGB...")
#   painting     <- readJPEG(image_path)
#   dimension    <- dim(painting)
#   effective_n_of_color <- number_of_colors*100 #we increase granularity to subsequently optimize the palette
#   painting_rgb <- data.frame(
#     x = rep(1:dimension[2], each = dimension[1]),
#     y = rep(dimension[1]:1, dimension[2]),
#     R = as.vector(painting[,,1]),
#     G = as.vector(painting[,,2]),
#     B = as.vector(painting[,,3])
#   )
#   if (optimize_palette == TRUE){
#   message("applying kmeans to the image...")
#   k_means        <- kmeans(painting_rgb[,c("R","G","B")], centers = effective_n_of_color, iter.max = 30)
#   rgb_raw_palette <- k_means$centers
#   # call to optimize palette
#   message("optimising palette...")
#   final_palette <- optimize_palette(rgb_raw_palette,
#                                     number_of_colors,
#                                     type_of_variable = type_of_variable,
#                                     effective_n_of_color,
#                                     filter_on_low_brightness = filter_on_low_brightness,
#                                     filter_on_high_brightness = filter_on_high_brightness,
#                                     filter_on_saturation = filter_on_saturation)
#   }else{
#     # message("applying kmeans to the image...")
#     k_means         <- kmeans(painting_rgb[,c("R","G","B")], centers = number_of_colors, iter.max = 30)
#     rgb_raw_palette <- k_means$centers
#     final_palette   <- rgb(k_means$centers)
#   }
#   # show_col(final_palette)
#   return(final_palette)
# }
```


Kraabi üks värvipalett 17 populaarsema värviga, et selle peale mapida piltidelt riiete värvid.
Tegelikult kasutan seda ainult värvi nimede jaoks ja tegelikud hex koodid tulevad teisest palettist.
```{r}
title <- read_html("http://clrs.cc/") %>% 
  html_nodes(".db .title") %>% 
  html_text() %>% 
  str_squish() %>% 
  str_to_lower()

hex <- read_html("http://clrs.cc/") %>% 
  html_nodes(".pal-ns code") %>% 
  html_text() %>% 
  c("#FFFFFF") %>% 
  str_squish()

rgb <- hex %>% 
  col2rgb() %>% 
  t() %>% 
  as_tibble() %>% 
  rename(r = red, g = green, b = blue) %>% 
  mutate(rgb = str_c(r, g, b, sep = ", "))

varvipalett <- tibble(title, hex) %>% 
  bind_cols(rgb) %>% 
  rowid_to_column()
```

Kraabi alternatiivne värvipalett rohkemate värvidega
```{r}
title_2 <- read_html("https://htmlcolorcodes.com/color-names/") %>% 
  html_nodes(".color-name h4") %>% 
  html_text()

rgb_2 <- read_html("https://htmlcolorcodes.com/color-names/") %>% 
  html_nodes(".color-rgb h4") %>% 
  html_text()

hex_2 <- read_html("https://htmlcolorcodes.com/color-names/") %>% 
  html_nodes(".color-hex h4") %>% 
  html_text()

varvipalett_2_raw <- tibble(title_2, hex_2, rgb_2) %>%
  rename(title = title_2, hex = hex_2, rgb = rgb_2) %>% 
  mutate(rgb = str_replace_all(rgb, "rgb\\(|\\)", "")) %>% 
  separate(rgb, sep = ",", into = c("r", "g", "b"), remove = FALSE) %>% 
  mutate_at(.vars = c("r", "g", "b"), .funs = as.integer) %>% 
  rowid_to_column()


# kasuta samu värve, mis esialgses palettis, aga nende hex koodid on pisut teised
# töötas paremini kui esilagne variant
varvipalett_holdout <- varvipalett_2_raw %>% 
  mutate(title_join = str_to_lower(title)) %>% 
  inner_join(varvipalett %>% select(title), by = c("title_join" = "title")) %>% 
  select(-title_join) %>% 
  mutate_at(.vars = c("r", "g", "b"), as.integer) %>% 
  rowid_to_column()
# 
# set.seed(15)
# varvipalett_addition <- varvipalett_2_raw %>% 
#   anti_join(varvipalett_holdout %>% select(title), by = "title") %>% 
#   sample_n(13)
# 
# show_col(varvipalett_holdout$hex)
# show_col(varvipalett$hex)
# varvipalett_addition
```


Funktsioon, mis leiab pildilt top n domineerivamat värvi, mis vastavad etteantud värvipalettile.
```{r}
eralda_domineerivad_varvitoonid <- function(image_path, colors_to_map, no_of_colors = 2){
  # lae pilt
  pic <- readJPEG(image_path)
  
  #eralda pildilt rgb toonid iga pixli kohta
  pic_rgb <- tibble(
    r = as.vector(pic[,,1]),
    g = as.vector(pic[,,2]),
    b = as.vector(pic[,,3])
  ) %>% 
    rgb() %>%  # hex
    col2rgb() %>%  # rgb
    t() %>%  # transpose matrix
    as.tibble() %>% 
    rename(r = red, g = green, b = blue)
  
  # värvitoonide arv baas tabelis
  k <- nrow(colors_to_map)
  
  # leia iagle värvile pildil talle lähib värvitoon baas värvipalettilt
  # Õpetus siit: https://stackoverflow.com/questions/20621250/simple-approach-to-assigning-clusters-for-new-data-after-k-means-clustering
  cluster <- FNN::get.knnx(colors_to_map %>% select(r, g, b), pic_rgb, k = k)

  # lisa igale ennustatud klastrile juurde hex väärtus ja arvuta sagedustabel
  tulemus <- cluster$nn.index[,1] %>%
    as_tibble() %>% 
    left_join(colors_to_map %>%
                select(rowid, title, hex),
            by = c("value" = "rowid")) %>% 
    janitor::tabyl(hex, sort = TRUE) %>% 
    head(no_of_colors) %>%
    select(hex, percent)

  return(tulemus)
}

# kui värvide määramisega on mingi viga, siis NULL, mitte error
eralda_domineerivad_varvitoonid_possibly <- possibly(eralda_domineerivad_varvitoonid, NULL)
```


Funktsioon lõikab pildilt välja riietuse osa ja tuvastab sellelt domineerivad värvitoonid.
```{r}
riietuse_varvid <- function(url, chin_tip_x, chin_tip_y){
  
  # väljalõikamise piirkonna aluseks kasuta tuvastatud lõua asukohta pildil
  position <- str_c("100x300", chin_tip_x - 50, chin_tip_y + 50, sep = "+")
  pilt <- image_read(url)
  
  # lõika piltilt riietus
  riietus <- image_crop(pilt, position)
  
  # salvesta ajutiselt maha vähendatud suurusega pilt
  # selle pildi pealt tuvastan värvitoonid
  image_write(image_scale(riietus, 50), "data/riietus.jpg")
  
  # tuvasta 2 domineerivat värvitooni
  riiete_varvid_raw <- eralda_domineerivad_varvitoonid_possibly("data/riietus.jpg",
                                                                varvipalett_holdout,
                                                                2)
  
  # koosta data frame  
  riiete_varvid <- tibble(pildi_url = url,
                          chin_tip_x = chin_tip_x,
                          chin_tip_y = chin_tip_y,
                          color_hex_1 = riiete_varvid_raw$hex[1],
                          color_percent_1 = riiete_varvid_raw$percent[1],
                          color_hex_2 = riiete_varvid_raw$hex[2],
                          color_percent_2 = riiete_varvid_raw$percent[2])
  
  return(riiete_varvid)
  
}

# kui värvide tuvastamine ebaõnnestub, siis NULL, mitte error
riietuse_varvid_possibly <- possibly(riietuse_varvid, NULL)
```

Leia igalt pildilt iga inimese kohta riietuse kaks peamist värvitooni.
```{r}
system.time(
riiete_varv_piltidel_raw <- pmap_df(list(pildid_naod$pildi_url,
                                         pildid_naod$chin_tip_x,
                                         pildid_naod$chin_tip_y),
                                         riietuse_varvid_possibly)
)
```

Alternatiivne funktsioon, mis tuvastav 143 enamlevinuma värvitooni hulgast pildilt domineerivad värvitoonid.
```{r}
riietuse_varvid_143 <- function(url, chin_tip_x, chin_tip_y){
  
  # väljalõikamise piirkonna aluseks kasuta tuvastatud lõua asukohta pildil
  position <- str_c("100x300", chin_tip_x - 50, chin_tip_y + 50, sep = "+")
  pilt <- image_read(url)
  
  # lõika piltilt riietus
  riietus <- image_crop(pilt, position)
  
  # salvesta ajutiselt maha vähendatud suurusega pilt
  # selle pildi pealt tuvastan värvitoonid
  image_write(image_scale(riietus, 50), "data/riietus.jpg")
  
  # tuvasta 2 domineerivat värvitooni
  riiete_varvid_raw <- eralda_domineerivad_varvitoonid_possibly("data/riietus.jpg",
                                                                varvipalett_2_raw,
                                                                2)
  
  # koosta data frame  
  riiete_varvid <- tibble(pildi_url = url,
                          chin_tip_x = chin_tip_x,
                          chin_tip_y = chin_tip_y,
                          color_hex_1 = riiete_varvid_raw$hex[1],
                          color_percent_1 = riiete_varvid_raw$percent[1],
                          color_hex_2 = riiete_varvid_raw$hex[2],
                          color_percent_2 = riiete_varvid_raw$percent[2])
  
  return(riiete_varvid)
  
}

# kui värvide tuvastamine ebaõnnestub, siis NULL, mitte error
riietuse_varvid_143_possibly <- possibly(riietuse_varvid_143, NULL)
```

Leia 143 värvitooni hulgast igalt pildilt domineerivad 2 värvitooni
```{r}
system.time(
riiete_varv_piltidel_143_raw <- pmap_df(list(pildid_naod$pildi_url,
                                         pildid_naod$chin_tip_x,
                                         pildid_naod$chin_tip_y),
                                         riietuse_varvid_143_possibly)
)
```

Töötle värvi andmed tabelis.
```{r}
riiete_varv_piltidel_143 <- riiete_varv_piltidel_143_raw %>% 
  left_join(varvipalett_2_raw %>% select(hex, color_title_143_1 = title),
            by = c("color_hex_1" = "hex")) %>% 
  left_join(varvipalett_2_raw %>% select(hex, color_title_143_2 = title),
            by = c("color_hex_2" = "hex")) %>% 
  rename(color_hex_143_1 = color_hex_1,
         color_percent_143_1 = color_percent_1,
         color_hex__143_2 = color_hex_2,
         color_percent_143_2 = color_percent_2)
```



Piltidelt näolt tuvastatud info ja riiete värv ühte tabelisse kokku
```{r}
pildi_info <- pildid_naod %>% 
  left_join(riiete_varv_piltidel_raw, by = c("pildi_url", "chin_tip_x", "chin_tip_y")) %>% 
  filter(!is.na(color_hex_1)) %>% 
  left_join(varvipalett_holdout %>% select(hex, color_title_1 = title),
            by = c("color_hex_1" = "hex")) %>% 
  left_join(riiete_varv_piltidel_143_raw, by = c("pildi_url", "chin_tip_x", "chin_tip_y"))
```

Salvesta andme, et neid visualiseerimisel ja exploratory analüüsis kasutada.
```{r}
save(pildi_info, varvipalett_holdout, varvipalett_2_raw,
     file = "data/pildi_info.RData")
```
