---
title: "Exploratory analysis"
output: html_notebook
---

Tutvu vastuvõtu galeriidest tuvastatud andmetega, et leida huvitavaid seoseid.

Küsimused:
  * Meeste ja naiste osakaal aastate lõikes
  * Kas naine on mehe paremal või vasakul käel?
  * Prillikandjate osakaal.

Lae andmed
```{r setup}
library(tidyverse)
library(hrbrthemes)
library(patchwork)
library(magick)
library(ggjoy)

load("data/pildi_info.RData")
```

# Tutvu andmetega ja täienda alusandmeid

```{r}
glimpse(pildi_info)
```

Töötle alusandmeid:
  * lisa 2. värvi nimetus
```{r}
pildi_info_toodeldud <- pildi_info %>% 
  left_join(varvipalett_holdout %>% select(hex, color_title_2 = title),
            by = c("color_hex_2" = "hex"))
```

Üldine statistika
```{r}
pilte_kokku <- pildi_info_toodeldud %>% 
  nrow()

pilte_kokku
```


# Kuidas on muutunud meeste ja naiste riietuses värvieelistused?

Valmista ette värvipalett
```{r varvipalett}
cols <- structure(as.character(varvipalett_holdout$hex), 
                  names = as.character(varvipalett_holdout$title))
```

Valmista ette 143 värvist koosnev palett
```{r varvipalett_143}
cols_143 <- structure(as.character(varvipalett_2_raw$hex), 
                  names = as.character(varvipalett_2_raw$title))
```

Milline on domineeriv riietuse värvitoon kõigi külaliste peale kokku?
```{r}
pildi_info_toodeldud %>%
  ggplot(aes(x = aasta, y = ..count.., fill = fct_rev(fct_infreq(color_title_1)), 
             colour = fct_rev(fct_infreq(color_title_1)))) +
  geom_density(position = "fill") +
  scale_fill_manual(values = cols) +
  scale_colour_manual(values = cols) +
  # kaota graafiku ümbere jääv tühi ruum ära (expand funktsioon) 
  scale_y_continuous(labels = scales::percent, expand = c(0, 0)) +
  scale_x_continuous(expand = c(0, 0)) +
  labs(title = "Riiete domineeriv värvitoon",
       subtitle = "Vabariiga aastapäeva vastuvõtt 2013-2018\nMehed ja naised kokku",
       caption = "ERR ja Õhtuleht galeriide põhjal") +
  theme_ipsum_rc() +
  theme(axis.title = element_blank(),
        legend.position = "none")
```

Milline on naiste domineeriv riietuse värvitoon?
```{r, fig.width=11}
naised_koik_varvid <- pildi_info_toodeldud %>%
  filter(gender_type == "F") %>% 
  ggplot(aes(x = aasta, y = ..count.., fill = fct_rev(fct_infreq(color_title_1)), 
             colour = fct_rev(fct_infreq(color_title_1)))) +
  geom_density(position = "fill") +
  scale_fill_manual(values = cols) +
  scale_colour_manual(values = cols) +
  # kaota graafiku ümbere jääv tühi ruum ära (expand funktsioon) 
  scale_y_continuous(labels = scales::percent, expand = c(0, 0)) +
  scale_x_continuous(expand = c(0, 0)) +
  labs(title = "Naiste kleitide domineeriv värvitoon",
       subtitle = "Kõik värvitoonid kokku") +
  theme_ipsum_rc() +
  theme(axis.title = element_blank(),
        legend.position = "none")

naised_ilma_mustata <- pildi_info_toodeldud %>%
  filter(gender_type == "F",
         color_title_1 != "Black") %>% 
  ggplot(aes(x = aasta, y = ..count.., fill = fct_rev(fct_infreq(color_title_1)), 
             colour = fct_rev(fct_infreq(color_title_1)))) +
  geom_density(position = "fill") +
  scale_fill_manual(values = cols) +
  scale_colour_manual(values = cols) +
  # kaota graafiku ümbere jääv tühi ruum ära (expand funktsioon) 
  scale_y_continuous(labels = scales::percent, expand = c(0, 0)) +
  scale_x_continuous(expand = c(0, 0.1)) +
  labs(title = "",
       subtitle = "Ilma mustata") +
  theme_ipsum_rc() +
  theme(axis.title = element_blank(),
        legend.position = "none")

naised_koik_varvid + naised_ilma_mustata
```

Milline on meeste domineeriv riietuse värvitoon?
```{r, fig.width=11}
mehed_koik_varvid <- pildi_info_toodeldud %>%
  filter(gender_type == "M") %>% 
  ggplot(aes(x = aasta, y = ..count.., fill = fct_rev(fct_infreq(color_title_1)), 
             colour = fct_rev(fct_infreq(color_title_1)))) +
  geom_density(position = "fill") +
  scale_fill_manual(values = cols) +
  scale_colour_manual(values = cols) +
  # kaota graafiku ümbere jääv tühi ruum ära (expand funktsioon) 
  scale_y_continuous(labels = scales::percent, expand = c(0, 0)) +
  scale_x_continuous(expand = c(0, 0)) +
  labs(title = "Meeste riiete domineeriv värvitoon",
       subtitle = "Kõik värvitoonid kokku") +
  theme_ipsum_rc() +
  theme(axis.title = element_blank(),
        legend.position = "none")

mehed_ilma_mustata <- pildi_info_toodeldud %>%
  filter(gender_type == "M",
         color_title_1 != "Black") %>% 
  ggplot(aes(x = aasta, y = ..count.., fill = fct_rev(fct_infreq(color_title_1)), 
             colour = fct_rev(fct_infreq(color_title_1)))) +
  geom_density(position = "fill") +
  scale_fill_manual(values = cols) +
  scale_colour_manual(values = cols) +
  # kaota graafiku ümbere jääv tühi ruum ära (expand funktsioon) 
  scale_y_continuous(labels = scales::percent, expand = c(0, 0)) +
  scale_x_continuous(expand = c(0, 0.1)) +
  labs(title = "",
       subtitle = "Ilma mustata") +
  theme_ipsum_rc() +
  theme(axis.title = element_blank(),
        legend.position = "none")

mehed_koik_varvid + mehed_ilma_mustata
```

Tähelepanekud:
  * Meestel 2015 erakordselt palju halle riideid.
    + Tundub, et tumehalle ülikondasid on tõesti pisut rohkem, aga ka pildistamisel kasutatud valgus pisut moonutab värvitooni.
  * Tumesinine kogub meestel polulaarsust.
  

Milline on 2. domineeriv värv riietuses?  
```{r}
pildi_info_toodeldud %>%
  ggplot(aes(x = aasta, y = ..count.., fill = fct_rev(fct_infreq(color_title_2)), 
             colour = fct_rev(fct_infreq(color_title_2)))) +
  geom_density(position = "fill") +
  scale_fill_manual(values = cols) +
  scale_colour_manual(values = cols) +
  # kaota graafiku ümbere jääv tühi ruum ära (expand funktsioon) 
  scale_y_continuous(labels = scales::percent, expand = c(0, 0)) +
  scale_x_continuous(expand = c(0, 0)) +
  labs(title = "Riiete teine domineeriv värvitoon",
       subtitle = "Mehed ja naised kokku") +
  theme_ipsum_rc() +
  theme(axis.title = element_blank(),
        legend.position = "none")
```


Milline on naiste teine domineeriv riietuse värvitoon?
```{r}
pildi_info_toodeldud %>%
  filter(gender_type == "F") %>% 
  ggplot(aes(x = aasta, y = ..count.., fill = fct_rev(fct_infreq(color_title_2)), 
             colour = fct_rev(fct_infreq(color_title_2)))) +
  geom_density(position = "fill") +
  scale_fill_manual(values = cols) +
  scale_colour_manual(values = cols) +
  # kaota graafiku ümbere jääv tühi ruum ära (expand funktsioon) 
  scale_y_continuous(labels = scales::percent, expand = c(0, 0)) +
  scale_x_continuous(expand = c(0, 0)) +
  labs(title = "Naiste kleitide teine domineeriv värvitoon",
       subtitle = "Kõik värvitoonid kokku") +
  theme_ipsum_rc() +
  theme(axis.title = element_blank(),
        legend.position = "none")
```  

Milline on meeste teine domineeriv riietuse värvitoon?
```{r}
pildi_info_toodeldud %>%
  filter(gender_type == "M") %>% 
  ggplot(aes(x = aasta, y = ..count.., fill = fct_rev(fct_infreq(color_title_2)), 
             colour = fct_rev(fct_infreq(color_title_2)))) +
  geom_density(position = "fill") +
  scale_fill_manual(values = cols) +
  scale_colour_manual(values = cols) +
  # kaota graafiku ümbere jääv tühi ruum ära (expand funktsioon) 
  scale_y_continuous(labels = scales::percent, expand = c(0, 0)) +
  scale_x_continuous(expand = c(0, 0)) +
  labs(title = "Meeste riiete teine domineeriv värvitoon",
       subtitle = "Kõik värvitoonid kokku") +
  theme_ipsum_rc() +
  theme(axis.title = element_blank(),
        legend.position = "none")
```

# Tutvu konkreetsete piltidega, et analüüsi tulemusi valideerida.

Kuva värvide jaotus vastavalt valitud tingimustele.
```{r}
pildi_info %>% 
  filter(gender_type == "M",
         aasta == 2018) %>% 
  count(color_title_1)
```

Kuva tinimustele vastavad random pildid.
```{r}
pildi_info %>% 
  filter(gender_type == "M",
         aasta == 2018,
         color_title_1 == "Teal") %>% 
  sample_n(1) %>% 
  pull(pildi_url) %>% 
  image_read(.) %>% 
  image_scale(., 600)
```

# Analüüsi erinevaid tunnuseid külaliste kohta.

Milline on külaliste vanuseline jaotus aastate lõikes?
```{r}
pildi_info_toodeldud %>% 
  ggplot(aes(age, as.factor(aasta))) +
  geom_joy(aes(fill = as.factor(aasta)), scale = 2, colour = "white", size = 0.7) +
  theme_ipsum_rc() +
  scale_y_discrete(expand = c(0.01, 0)) +
  scale_x_continuous(breaks = seq(20, 70, by = 10),
                     limits = c(20, 70),
                     expand = c(0, 0)) +
  scale_fill_cyclical(values = c("#3182bd", "#6baed6")) +
  labs(x = "vanus",
       y = "aasta",
       title = "Milline on külaliste vanus?",
       subtitle = "Jaotus aastate lõikes")
```

Milline on külaliste vanuseline jaotus aastate lõikes?
```{r, fig.width = 10}
meeste_vanus  <- pildi_info_toodeldud %>% 
  filter(gender_type == "M") %>% 
  ggplot(aes(age, as.factor(aasta))) +
  geom_joy(aes(fill = as.factor(aasta)), scale = 2, colour = "white", size = 0.7) +
  theme_ipsum_rc() +
  scale_y_discrete(expand = c(0.01, 0)) +
  scale_x_continuous(breaks = seq(20, 70, by = 10),
                     limits = c(20, 70),
                     expand = c(0, 0)) +
  scale_fill_cyclical(values = c("#3182bd", "#6baed6")) +
  labs(x = "vanus",
       y = "aasta",
       title = "Milline on külaliste vanus?",
       subtitle = "Mehed")


naiste_vanus  <- pildi_info_toodeldud %>% 
  filter(gender_type == "F") %>% 
  ggplot(aes(age, as.factor(aasta))) +
  geom_joy(aes(fill = as.factor(aasta)), scale = 2, colour = "white", size = 0.7) +
  theme_ipsum_rc() +
  scale_y_discrete(expand = c(0.01, 0)) +
  scale_x_continuous(breaks = seq(20, 70, by = 10),
                     limits = c(20, 70),
                     expand = c(0, 0)) +
  scale_fill_cyclical(values = c("#3182bd", "#6baed6")) +
  labs(x = "vanus",
       y = "aasta",
       title = "",
       subtitle = "Naised")

meeste_vanus + naiste_vanus
```

# Kasuta 143 värvist koosnevat paletti, et tuvastada domineerivad värvitoonid

Milline on teine domineeriv värvitoon riietel. Mehed ja naised kokku
Kasuta visualiseerimiseks jitter_plot'i
```{r}
pildi_info_toodeldud %>% 
  # filter(gender_type == "F",
  #        color_title_1 != "Black") %>% 
  left_join(varvipalett_holdout %>% select(title, rowid), by = c("color_title_2" = "title")) %>% 
  count(aasta, rowid, color_title_2) %>% 
  ggplot(aes(as.factor(aasta), rowid, color = color_title_2)) +
  geom_jitter(aes(size = n)) +
  scale_colour_manual(values = cols) +
  theme_ipsum_rc() +
  labs(title = "Riiete teine domineeriv värvitoon",
       subtitle = "Vabariiga aastapäeva vastuvõtt 2013-2018\nMehed ja naised kokku",
       caption = "ERR ja Õhtuleht galeriide põhjal") +
  theme(axis.title = element_blank(),
        axis.text.y = element_blank(),
        legend.position = "none",
        panel.grid = element_blank())

```

Millised on domineerivad värvitoonid naistel ilma mustata? Kasuta suuremat värvipaletti.
```{r}
pildi_info_toodeldud %>% 
  filter(gender_type == "F",
         color_title_1 != "Black") %>%
  left_join(varvipalett_2_raw %>% select(title, rowid), by = c("color_title_143_1" = "title")) %>% 
  count(aasta, rowid, color_title_143_1) %>% 
  ggplot(aes(as.factor(aasta), rowid, color = color_title_143_1)) +
  geom_jitter(aes(size = n)) +
  scale_size_continuous(range = c(1, 20)) +
  scale_colour_manual(values = cols_143) +
  theme_ipsum_rc() +
  labs(title = "Naiste riiete domineeriv värvitoon",
       subtitle = "Mulli suurus iseloomustab värvitooni esinemissagedust vastaval aastal\nVälistatud on must värv") +
  theme(axis.title = element_blank(),
        axis.text.y = element_blank(),
        legend.position = "none",
        panel.grid = element_blank())
```


# Milline on meeste ja naiste osakaal aastate lõikes?

```{r}
pildi_info_toodeldud %>% 
  count(aasta, gender_type) %>% 
  ungroup() %>% 
  group_by(aasta) %>% 
  mutate(percentage = n / sum(n),
         naiste_osakaal_label = ifelse(gender_type == "F", str_c(round(percentage, 2) * 100, "%"), 
                                 ""),
         naiste_osakaal = ifelse(gender_type == "F", percentage, "")) %>% 
  mutate(naine = ifelse(gender_type == "F", 1, 0)) %>% 
  ggplot(aes(aasta, y = percentage, fill = gender_type)) + 
  geom_bar(position = "fill", stat = "identity") +
  geom_text(aes(label = naiste_osakaal_label, y = percentage - 0.05), size = 4) +
  annotate("text", y = 0.1, x = 2018.8, label = "naised", colour = "#fc9272", fontface = "bold") +
  annotate("text", y = 0.9, x = 2018.8, label = "mehed", colour = "#2b8cbe", fontface = "bold") +
  coord_flip() +
  theme_ipsum_rc() +
  scale_y_continuous(labels = percent_format(),
                     expand = c(0, 0)) +
  scale_x_continuous(breaks = seq(2013, 2018, by = 1)) +
  # expand_limits(x = c(nimekirju + 2, 0)) +
  geom_hline(yintercept =  0.5) +
  scale_fill_manual(values = c("#fc9272", "#2b8cbe")) +
  labs(title = "Külaliste sooline jaotus",
       x = "aasta") +
  theme(axis.title.x = element_blank()) +
  guides(fill = FALSE)
```


# Kummal pool on naine?

Ainule need pildid, kus on 2 inimest, mees ja naine.
Kui pildil on mees ja naine, siis kummal pool on aastate lõikes mees?
```{r}
pildi_info %>% 
  mutate(female = ifelse(gender_type == "F", 1, 0)) %>% 
  group_by(pildi_url) %>% 
  filter(max(face_id) == 2, sum(female) == 1) %>% 
  group_by(pildi_url) %>% 
  mutate(kummal_pool = ifelse(chin_tip_x < max(chin_tip_x), "parem", "vasak")) %>% 
  ungroup() %>% 
  filter(gender_type == "M") %>% 
  count(aasta, kummal_pool) %>% 
  ungroup() %>% 
  group_by(aasta) %>% 
  mutate(percentage = n / sum(n),
         vasakul_osakaal_label = ifelse(kummal_pool == "vasak", str_c(round(percentage, 2) * 100, "%"), 
                                 ""),
         vasakul_osakaal = ifelse(kummal_pool == "vasak", percentage, "")) %>% 
  arrange(aasta, desc(kummal_pool)) %>% 
  ggplot(aes(aasta, y = percentage, fill = fct_rev(kummal_pool))) + 
  geom_bar(position = "fill", stat = "identity") +
  geom_text(aes(label = vasakul_osakaal_label, y = percentage - 0.05), size = 4) +
  annotate("text", y = 0.1, x = 2018.8, label = "vasakul", colour = "#fc9272", fontface = "bold") +
  annotate("text", y = 0.9, x = 2018.8, label = "paremal", colour = "#2b8cbe", fontface = "bold") +
  coord_flip() +
  theme_ipsum_rc() +
  scale_y_continuous(labels = percent_format(),
                     expand = c(0, 0)) +
  scale_x_continuous(breaks = seq(2013, 2018, by = 1)) +
  # expand_limits(x = c(nimekirju + 2, 0)) +
  geom_hline(yintercept =  0.5) +
  scale_fill_manual(values = c("#fc9272", "#2b8cbe")) +
  labs(title = "Mehe asukoht pildil",
       subtitle = "Kui korraga on pildil mees ja naine",
       x = "aasta") +
  theme(axis.title.x = element_blank()) +
  guides(fill = FALSE)
```

